【裁判字號】    97,易,196
【裁判日期】    970630
【裁判案由】    竊盜
【裁判全文】
臺灣宜蘭地方法院刑事判決               97年度易字第196號
公  訴  人  臺灣宜蘭地方法院檢察署檢察官
被      告  丁○○
                    （現在臺灣宜蘭監獄執行中）
上列被告因竊盜案件，經檢察官提起公訴（96年度偵字第2131號
），本院判決如下：
    主  文
丁○○犯如附表一編號1所示之竊盜罪，處如附表一編號1「宣告
刑」欄所示之刑，減刑為如附表一編號1「減刑後刑期」欄所示
之刑。又犯如附表一編號2至4所示之竊盜罪，俱為累犯，各處如
附表一編號2至4「宣告刑」欄所示之刑，各減刑為如附表一編號
2至4「減刑後刑期」欄所示之刑。又犯如附表一編號5所示之竊
盜罪，累犯，處如附表一編號5「宣告刑」欄所示之刑。應執行
有期徒刑拾月，如易科罰金，以銀元參佰元即新臺幣玖佰元折算
壹日。
其餘被訴於民國九十六年五月三日犯竊盜罪部分，無罪。
    事  實
一、丁○○前因麻醉藥品管理條例案件，經臺灣高等法院以82年
    度上易字第421號判決判處有期徒刑六月確定；因麻醉藥品
    管理條例案件，經最高法院以84年度台上字第6018號判決判
    處有期徒刑六年四月、一年四月確定；因麻醉藥品管理條例
    案件，經臺灣高等法院以83年度上易字第674號判決判處有
    期徒刑七月確定；因麻醉藥品管理條例案件，經本院以85年
    度易字第1096號判決判處有期徒刑八月確定，經接續執行後
    ，於民國89年9月29日縮短刑期假釋出監，嗣於94年2月18日
    假釋縮刑期滿執行完畢。
二、丁○○基於意圖為自己不法所有之竊盜犯意，先後於附表一
    編號1至5所示之時間、地點，以附表一編號1至5所示之方法
    ，分別竊取庚○○、乙○○、甲○○○、己○○、丙○○如
    附表一編號1至5「竊得物品」欄所示之財物，得手後將所得
    財物變賣，所得款項供己花用殆盡。嗣警方進行慣竊查訪作
    業時，於96年5月6日下午7時許通知丁○○到案接受詢問，
    丁○○於有偵查權限之機關及公務員發覺其所犯如附表一編
    號1至5所示之五件犯行前，即主動向員警供承犯下上開五件
    竊案，並自願接受裁判。
三、案經乙○○訴由宜蘭縣政府警察局礁溪分局報請臺灣宜蘭地
    方法院檢察署檢察官偵查起訴。
    理  由
壹、證據能力部分：
    按被告以外之人於審判外之言詞或書面陳述，除法律有規定
    者外，不得作為證據。又被告以外之人於審判外之陳述，雖
    不符前四條之規定，而經當事人於審判程序同意作為證據，
    法院審酌該言詞陳述或書面陳述作成時之情況，認為適當者
    ，亦得為證據。當事人、代理人或辯護人於法院調查證據時
    ，知有第159條第1項不得為證據之情形，而未於言詞辯論終
    結前聲明異議者，視為有前項之同意，刑事訴訟法第159條
    第1項、第159條之5分別定有明文。本件情形，被告、檢察
    官於本院審理時對於下列所述之證據資料，均不爭執其證據
    能力，本院審酌該等證據資料作成時之狀況，並無不宜作為
    證據情事，依刑事訴訟法第159條之5之規定，自均有證據能
    力。
貳、有罪部分：
一、附表一編號1之部分：
    此部分犯罪事實，業據被告丁○○於本院審理時坦承不諱（
    見本院卷21、133頁），核與證人即被害人庚○○於檢察官
    偵訊及本院審理時證述之財物失竊情節相符（見偵查卷第11
    頁、本院卷第66至68頁），並有現場指認相片二張在卷可稽
    。依此，足徵被告此部分自白確與事實相符，此部分事證已
    臻明確，被告上開犯行堪予認定，應依法論科。
二、附表一編號2之部分：
    訊據被告丁○○固不否認伊有於95年1月間某日，在宜蘭縣
    宜蘭市○○路9之8號附近竊取財物之事實（見本院卷134頁
    ），惟辯稱「伊是在水閘門邊偷一個小馬達，伊沒有偷十匹
    馬力馬達一個。」云云，惟查：此部分犯罪事實，業據證人
    即被害人乙○○於警詢、檢察官偵訊及本院審理時指證「原
    本我將十匹馬力馬達一個與抽風機一起放在宜蘭縣宜蘭市○○路9之8號工廠屋簷下，後來我在95年1月間發現那個十匹
    馬力馬達不見了，當時我沒有去報警。是96年間警察通知我
    去做筆錄時，警察問我有沒有東西掉了，我就說有一個十匹
    馬力的馬達不見了。在警察找我做筆錄前，我就已經發我的
    十匹馬力馬達一個不見了，只是當時我還沒有懷疑東西是被
    偷的，是後來警察說已經抓到小偷，我才知道我的十匹馬力
    馬達是被偷的。我確認我有失竊十匹馬力馬達一個。」等情
    綦詳（見警卷第5至6頁、偵查卷第8頁、本院卷第64至65頁
    ），核與被告於警詢時坦承之情節相符（見警卷第2頁），
    並有現場指認相片二張在卷可稽。況且，本件犯行，係被告
    主動向警方供出後，警方始依被告所述，尋得被害人即證人
    乙○○，並向證人乙○○確認是否曾失竊被告所述之十匹馬
    力馬達，在此之前，證人乙○○雖知其所有之十匹馬力馬達
    不見了，然其並未向警方報案，警方事先根本不知發生本件
    竊案等事實，亦分據證人即承辦員警吳明東、袁正於檢察官
    偵訊時；證人乙○○於本院審理時證述明確（見偵查卷第20
    、24頁，本院卷第64至65頁），則倘非確有其事，被告又如
    何能正確的說出證人乙○○失竊物品之內容、時間及地點？
    此外，衡諸財產管領人對於其所管領財產之數量及下落應較
    其他人為明瞭，且財物失竊，對於財產管理人而言，乃屬重
    大之打擊，因此對於是否遭人侵入行竊、失竊之財物內容、
    何處遭竊賊破壞侵入等節，被害財產管領人之記憶自較四處
    行竊之竊賊深刻，且被害管領人供述內容之可信度亦較應負
    刑責之竊賊高，況證人乙○○與被告確實素昧平生，彼此間
    並無任何仇怨、糾紛，是證人乙○○確無虛捏事實搆陷被告
    之動機。從而，證人乙○○之前揭證詞應堪採信為真實，被
    告於附表一編號2所載之時間、地點、方法，竊取十匹馬力
    馬達一個得手之事實，已堪認定。被告前揭所辯，無非事後
    矯飾之詞，自不足取。綜上所述，此部分之事證已臻明確，
    被告竊盜之犯行堪予認定，應依法論科。
三、附表一編號3之部分：
    訊據被告丁○○矢口否認有此部分竊盜犯行，辯稱「我沒有
    在宜蘭縣宜蘭市○○路1之23號偷白鐵狗籠一個。」云云，
    惟查：此部分犯罪事實，業據證人即被害人甲○○○於本院
    審理時指證「（審判長問：你於警詢稱95年11月底在宜蘭縣
    宜蘭市○○路1之23號住家旁洗車場內有失竊一個白鐵製狗
    籠，所言是否實在？）有，失竊時間我不知道。因為洗車場
    內都是放置沒有用的東西，所以東西不見了我沒有注意。（
    審判長問：你如何知道你有失竊一個白鐵製狗籠？）警察來
    找我之前，我就發現我有一個白鐵製狗籠不見了，失竊的時
    間我忘記了。當時我想不見就算了，是後來警察來找我，問
    我有沒有東西不見了，我就說有一個白鐵製狗籠不見了。（
    審判長問：是否警察跟你說有小偷說在你宜蘭縣宜蘭市○○
    路1之23號住家旁洗車場偷了一個白鐵製狗籠，你才對警察
    說你失竊一個白鐵製狗籠？）警察來找我之前，我就知道不
    見一個白鐵製狗籠，我只是不知道是何人偷的，我也沒有去
    報案。（審判長問：到底你有無失竊一個白鐵製狗籠？）有
    ，警察找我之前，我就發現白鐵製狗籠不見了。」等情綦詳
    （見本院卷第122至123頁），核與被告於警詢時坦承之情節
    相符（見警卷第2頁），並有現場指認相片二張在卷可稽。
    況且，本件犯行，係被告主動向警方供出後，警方始依被告
    所述，尋得被害人即證人甲○○○，並向證人甲○○○確認
    是否曾失竊被告所述之白鐵狗籠，在此之前，證人甲○○○
    雖知其所有之白鐵狗籠不見了，然其並未向警方報案，警方
    事先根本不知發生本件竊案等事實，亦分據證人即承辦員警
    吳明東、袁正於檢察官偵訊時；證人甲○○○於本院審理時
    證述明確（見偵查卷第20、24頁，本院卷第122至123頁），
    則倘非確有其事，被告又如何能正確的說出證人甲○○○失
    竊物品之內容、時間及地點？此外，衡諸財產管領人對於其
    所管領財產之數量及下落應較其他人為明瞭，且財物失竊，
    對於財產管理人而言，乃屬重大之打擊，因此對於是否遭人
    侵入行竊、失竊之財物內容、何處遭竊賊破壞侵入等節，被
    害財產管領人之記憶自較四處行竊之竊賊深刻，且被害管領
    人供述內容之可信度亦較應負刑責之竊賊高，況證人甲○○○與被告確實素昧平生，彼此間並無任何仇怨、糾紛，是證
    人甲○○○確無虛捏事實搆陷被告之動機。從而，證人甲○○○之前揭證詞應堪採信為真實，被告於附表一編號3所載
    之時間、地點、方法，竊取白鐵狗籠一個得手之事實，已堪
    認定。被告前揭所辯，無非事後矯飾之詞，自不足取。綜上
    所述，此部分之事證已臻明確，被告竊盜之犯行堪予認定，
    應依法論科。
四、附表一編號4之部分：
    訊據被告丁○○固不否認伊有於96年4月24日至宜蘭縣宜蘭
    市○○路10之12號前竊取財物之事實（見本院卷21、133頁
    ），惟辯稱「伊所偷的係變電箱外殼一個，不是鐵桶。」云
    云，惟查：此部分犯罪事實，業據證人即被害人己○○於本
    院審理時指證「（審判長問：你是否曾經有掉鐵桶一個？時
    間、地點？）是，時間、地點我忘記了。（審判長問：你是
    如何發現失竊鐵桶一個？）是警察告訴我的，警察問我有無
    東西掉了，我說我不知道，警察說你家有無鐵桶不見了，我
    就到後院看，才發現確實鐵桶不見了。（審判長問：警察找
    你之前，你根本不知道你的鐵桶不見了？）是。（審判長問
    ：警察找你時，你到底有無清點確認有無鐵桶不見？）有，
    我有去找，確實鐵桶一個不見了。不見的地點就是宜蘭縣宜
    蘭市○○路10之12號後院。（審判長問：對於被告說他去你
    那邊偷的是一個變電箱鐵製外殼不是鐵桶？）是鐵桶，不是
    變電箱外殼，那鐵桶是餐飲用的滷桶。我是在做路邊攤賣吃
    的東西。（審判長問：是否確認確實是有滷桶失竊？）確定
    。」等情綦詳（見本院卷第69至71頁），核與被告於警詢時
    坦承之情節相符（見警卷第2頁），並有現場指認相片二張
    在卷可稽。況且，本件犯行，係被告主動向警方供出後，警
    方始依被告所述，尋得被害人即證人己○○，並向證人己○○確認是否曾失竊被告所述之鐵桶，經證人己○○清點後，
    始確認已失竊被告所述之鐵桶，在此之前，證人己○○根本
    不知其所有之鐵桶不見了，更未向警方報案，警方事先根本
    不知發生本件竊案等事實，亦分據證人即承辦員警吳明東、
    袁正於檢察官偵訊時；證人己○○於本院審理時證述明確（
    見偵查卷第20、24頁，本院卷第69至71頁），則倘非確有其
    事，被告又如何能正確的說出證人己○○事先未發現的失竊
    物品內容、時間及地點？此外，衡諸財產管領人對於其所管
    領財產之數量及下落應較其他人為明瞭，且財物失竊，對於
    財產管理人而言，乃屬重大之打擊，因此對於是否遭人侵入
    行竊、失竊之財物內容、何處遭竊賊破壞侵入等節，被害財
    產管領人之記憶自較四處行竊之竊賊深刻，且被害管領人供
    述內容之可信度亦較應負刑責之竊賊高，況證人己○○與被
    告確實素昧平生，彼此間並無任何仇怨、糾紛，是證人己○○確無虛捏事實搆陷被告之動機。從而，證人己○○之前揭
    證詞應堪採信為真實，被告於附表一編號4所載之時間、地
    點、方法，竊取鐵桶一個得手之事實，已堪認定。被告前揭
    所辯，無非事後矯飾之詞，自不足取。綜上所述，此部分之
    事證已臻明確，被告竊盜之犯行堪予認定，應依法論科。
五、附表一編號5之部分：
    訊據被告丁○○固不否認伊有於96年4月25日至宜蘭縣宜蘭
    市○○路10之5號鐵工廠前竊取財物之事實（見本院卷21、1
    33頁），惟辯稱「伊所偷的係工字型鐵一根，沒有偷白鐵及
    黑鐵共60公斤。」云云。惟查：此部分犯罪事實，業據證人
    即被害人丙○○於本院審理時指證「（審判長問：你是否有
    掉白鐵及黑鐵？時間、地點？）有，時間不記得，地點是在
    宜蘭縣宜蘭市○○路10之5號鐵工廠。（審判長問：你於警
    詢中所說的失竊時間點是96年4月25日，是否為這個時間點
    ？）是。（審判長問：當初如何發現有失竊白鐵、黑鐵？）
    是警察告訴我的，我才知道。（審判長問：警察找你之前，
    你根本不知道失竊白鐵、黑鐵？）我知道我有掉，掉了沒有
    多久，我就知道了，我只是沒有去報案。（審判長問：警察
    找你後，你是否有清點確認有失竊白鐵、黑鐵60公斤？）有
    。確實是失竊這樣數量白鐵及黑鐵。」等情綦詳（見本院卷
    第72至73頁），核與被告於警詢時坦承之情節相符（見警卷
    第2頁），並有現場指認相片二張在卷可稽。況且，本件犯
    行，係被告主動向警方供出後，警方始依被告所述，尋得被
    害人即證人丙○○，並向證人丙○○確認是否曾失竊被告所
    述之白鐵及黑鐵，在此之前，證人丙○○雖知其所有之白鐵
    及黑鐵不見了，然其並未向警方報案，警方事先根本不知發
    生本件竊案等事實，亦分據證人即承辦員警吳明東、袁正於
    檢察官偵訊時；證人丙○○於本院審理時證述明確（見偵查
    卷第20、24頁，本院卷第72至73頁），則倘非確有其事，被
    告又如何能正確的說出證人丙○○失竊物品之內容、時間及
    地點？此外，衡諸財產管領人對於其所管領財產之數量及下
    落應較其他人為明瞭，且財物失竊，對於財產管理人而言，
    乃屬重大之打擊，因此對於是否遭人侵入行竊、失竊之財物
    內容、何處遭竊賊破壞侵入等節，被害財產管領人之記憶自
    較四處行竊之竊賊深刻，且被害管領人供述內容之可信度亦
    較應負刑責之竊賊高，況證人丙○○與被告確實素昧平生，
    彼此間並無任何仇怨、糾紛，是證人丙○○確無虛捏事實搆
    陷被告之動機。從而，證人丙○○之前揭證詞應堪採信為真
    實，被告於附表一編號5所載之時間、地點、方法，竊取白
    鐵及黑鐵約60公斤得手之事實，已堪認定。被告前揭所辯，
    無非事後矯飾之詞，自不足取。綜上所述，此部分之事證已
    臻明確，被告竊盜之犯行堪予認定，應依法論科。
六、核被告丁○○附表一編號1至5之所為，均係犯刑法第320條
    第1項之竊盜罪。被告犯附表一編號1、2二罪後，刑法業於
    95年7月1日修正生效施行，於新刑法施行後，應適用新刑法
    第2條第1項之規定，為「從舊從輕」之比較，且於比較時應
    就罪刑有關之共犯、未遂犯、想像競合犯、牽連犯、連續犯
    、結合犯，以及累犯加重、自首減輕暨其他法定加減原因與
    加減比例等一切情形，本於統一性及整體性原則，綜其全部
    罪刑之結果而為比較。本件被告所犯附表一編號1、2二件竊
    盜犯行，涉及法律變更新舊法比較之部分，詳如附表二所示
    。又被告前因麻醉藥品管理條例案件，經臺灣高等法院以82
    年度上易字第421號判決判處有期徒刑六月確定；因麻醉藥
    品管理條例案件，經最高法院以84年度台上字第6018號判決
    判處有期徒刑六年四月、一年四月確定；因麻醉藥品管理條
    例案件，經臺灣高等法院以83年度上易字第674號判決判處
    有期徒刑七月確定；因麻醉藥品管理條例案件，經本院以85
    年度易字第1096號判決判處有期徒刑八月確定，經接續執行
    後，於89年9月29日縮短刑期假釋出監，嗣於94年2月18日假
    釋縮刑期滿執行完畢之事實，有卷附之臺灣高等法院被告前
    案紀錄表一件可資參照，其於受有期徒刑之執行完畢後，五
    年以內故意再犯有期徒刑以上之附表一編號2至5四件竊盜罪
    ，均為累犯，均應依法加重其刑。另被告犯附表一編號1至5
    所列之五件竊盜罪後，因警方進行慣竊查訪作業，於96年5
    月6日下午7時許通知其到案接受詢問時，被告於有偵查權限
    之機關及公務員發覺其所犯如附表一編號1至5所示之五件竊
    盜犯行前，即主動向員警供承犯下該五件竊案，並自願接受
    裁判，業據證人即承辦員警吳明東、袁正於檢察官偵訊時證
    述明確（見偵查卷第20、24頁），是被告所為附表一編號1
    至5所列之五件竊盜犯行，均已符自首之要件（縱被告事後
    於本院審理時，有所辯解而否認犯行，亦無影響其自首之效
    力），爰依修正前刑法第62條前段之規定，減輕被告所犯附
    表一編號1、2二件竊盜罪之刑；依修正後刑法第62條前段之
    規定，減輕被告所犯附表一編號3至5三件竊盜罪之刑，其中
    附表一編號2至5四件竊盜罪部分，並與前揭累犯加重部分，
    先加重後減輕之。再者，被告所犯附表一編號1至5五件竊盜
    之犯行，容有相當之時間間隔，且係在不同地點為之，從外
    觀上可知係不同人之財物，客觀上亦係侵害不同之法益，顯
    非基於於同一竊盜犯意接續為之，其犯意各別，行為互殊，
    自應予分論併罰。爰審酌被告之素行、智識程度；犯罪之動
    機、目的；各次行竊之手段及所得財物價值；為一己私利，
    先後五次竊取他人財物，惡性非輕；犯後雖主動自首，惟事
    後於審理中，僅坦承部分犯罪事實，飾詞否認其他犯行，耗
    費國家司法資源甚多之犯後態度及被害人所受損害等一切情
    狀，就其所犯附表一編號1至5所列之五件竊盜罪，分別量處
    如附表一編號1至5「宣告刑」欄所所示之刑，其中附表一編
    號1、2二件竊盜罪，並依修正前刑法第41條第1項前段規定
    及罰金罰鍰提高標準條例第2條規定，諭知易科罰金之折算
    標準；附表一編號3至5三件竊盜罪，並依修正後刑法第41條
    第1項前段規定，諭知易科罰金之折算標準。又被告所犯附
    表一編號1至4所列之四件竊盜罪，其犯罪時間均在96年4月2
    4日前（含96年4月24日在內），爰均依中華民國九十六年罪
    犯減刑條例第2條第1項第3款之規定，減為如附表一編號1至
    4「減刑後刑期」欄所所示之刑，其中附表一編號1、2二件
    竊盜罪，並依修正前刑法第41條第1項前段規定及罰金罰鍰
    提高標準條例第2條規定，諭知易科罰金之折算標準；附表
    一編號3至4二件竊盜罪，並依修正後刑法第41條第1項前段
    規定，諭知易科罰金之折算標準。另就被告所犯附表一編號
    1至4四件竊盜罪減刑所處之刑與附表一編號5竊盜罪所處之
    刑，依95年7月1日修正生效前刑法第51條第5款規定，合併
    定其五罪之應執行刑為有期徒刑十月，如易科罰金，以銀元
    三百元即新臺幣九百元折算一日（按定執行刑之立法意旨，
    一方面為執行刑之便利，他方面係為受刑人之利益。本件被
    告先後犯附表附表一編號1至5五件竊盜罪，該五罪所處之刑
    均得易科罰金，而其中附表一編號1、2二件竊盜罪因行為在
    95年7月1日刑法第41條第1項前段及罰金罰鍰提高標準條例
    第2條修正生效前，且附表一編號1至5五件竊盜罪所定之執
    行刑，依刑法施行法第3條之1第3項、95年7月1日修正生效
    施行前刑法第41條第2項之規定，亦得易科罰金，則其易科
    罰金之標準，自應擇有利受刑人之折算標準，即依95年7月1
    日修正生效施行前之刑法第41條第1項前段及罰金罰鍰提高
    標準條例第2條之規定，以銀元三百元即新臺幣九百元折算
    一日。），以示警懲。
參、不另為無罪諭知之部分：
一、本件公訴意另以：被告丁○○基於意圖為自己不法所有之竊
    盜犯意，於95年1月18日上午7時許，在宜蘭縣宜蘭市○○路
    29巷87號，竊取辛○○所有之鐵片一片得逞（起訴書原記載
    被告所竊物品為四方形雞籠二個，嗣經蒞庭公訴檢察官更正
    如上，見本院卷第63頁）。因認被告上開所為另涉犯刑法第
    320條第1項之竊盜罪嫌等語。
二、按被告未經審判證明有罪確定前，推定其為無罪；又犯罪事
    實應依證據認定之，無證據不得認定其犯罪事實；又被告之
    自白，不得作為有罪判決之唯一證據，仍應調查其他必要之
    證據，以察其是否與事實相符；又不能證明被告犯罪者，應
    諭知無罪之判決，刑事訴訟法第154條第1項、第2項、第156
    條第2項及第301條第1項分別定有明文。又事實之認定，應
    憑證據，如未能發現相當證據，或證據不足以證明，自不能
    以推測或擬制之方法，為裁判基礎（最高法院40年度台上字
    第86號判例參照）。另認定犯罪事實所憑之證據，雖不以直
    接證據為限，間接證據亦包括在內；然而無論直接或間接證
    據，其為訴訟上之證明，須於通常一般之人不致有所懷疑，
    而得確信其為真實之程度者，始得據為有罪之認定，倘其證
    明尚未達到此一程度，而有合理之懷疑存在時，即無從為有
    罪之認定，亦有最高法院76年度台上字第4986號判例可資參
    照。況刑事訴訟法第161條第1項亦規定，檢察官就被告犯罪
    事實，應負舉證責任，並指出證明之方法，是檢察官對於起
    訴之犯罪事實，應負提出證據及說服之實質舉證責任，倘其
    所提出之證據，不足為被告有罪之積極證明，或其指出證明
    之方法，無從說服法院以形成被告有罪之心證，基於無罪推
    定之原則，自應為被告無罪判決之諭知，最高法院92年度台
    上字第128號著有判例可資參照。
三、本件公訴意旨認被告丁○○涉犯前揭竊盜罪嫌，無非係以被
    告之自白及現場指認相片、被害人辛○○警詢時之證詞為其
    主要論據。然查：被告於警詢時雖供承「伊有於95年1月間
    在宜蘭縣宜蘭市○○路29巷87號，竊取四方形雞籠二個」云
    云（見警卷第2頁），然其於本審理時改稱「伊係竊取鐵片
    一片，並非雞籠二個。」云云（見本院卷第21、133頁），
    是其先後之自白已有所不符。至於證人辛○○於警詢時雖附
    和被告警詢時之自白，證稱「95年1月18日上午7時許，伊在
    宜蘭縣宜蘭市○○路29巷87號，失竊四方形雞籠二個。」云
    云，然其於本院審理時已明確證稱「（審判長問：你是如何
    發現失竊的四方形雞籠二個？）是警察來找我時，我才知道
    我有失竊四方形雞籠兩個。當初警察找我時，我是跟警察說
    我失竊的是燙雞毛的機器，警察說被告並沒有偷燙雞毛的機
    器，只有偷了四方形雞籠二個，我才知道我失竊了四方形雞
    籠二個。（審判長問：你在宜蘭縣宜蘭市○○路29巷87號那
    邊到底有無失竊四方形雞籠二個或是鐵片？）無。（審判長
    問：警察找你問你有無掉東西時，你到底有無清點確認你是
    否有失竊四方形雞籠二個？）我沒有清點，是因為警察講被
    告偷了四方形雞籠二個，所以我就照著講，但我根本不知道
    我到底有無失竊四方形雞籠二個。（審判長問：到底有無失
    竊鐵片？）無。（審判長問：宜蘭縣宜蘭市○○路29巷87號
    到底有無失竊鐵片？）不知道。。」等情綦詳（見本院卷第
    60至63頁），是依證人辛○○審理中之證詞，可知其於警詢
    時，完全是依循員警所告知之被告警詢自白內容而為陳述，
    事實上證人辛○○始終無法確認其是否失竊被告歷次所稱之
    四方形雞籠二個或鐵片一片。換言之，本件除被告前揭矛盾
    之自白及事後之現場指認相片外，根本沒有任何事證足以證
    明證人辛○○曾經失竊起訴書所指之四方形雞籠二個或蒞庭
    公訴檢察官所指之鐵片一片。從而，自難僅憑被告矛盾之自
    白，即認為被告有竊取鐵片之犯行。是被告所涉之前揭竊取
    鐵片犯行，尚屬無從證明。此外，復查無其他積極證據足資
    證明被告有何公訴意旨所稱之竊取鐵片犯行，依照前開之說
    明，本應就此部分為被告無罪之諭知，惟因公訴人認為此部
    分若成立犯罪，與前揭論罪科刑之附表一編號2犯行，有修
    正前刑法之連續犯裁判上一罪關係，爰不另為無罪判決之諭
    知。
肆、無罪部分：
一、本件公訴意另以：被告丁○○基於意圖為自己不法所有之竊
    盜犯意，於96年5月3日，在宜蘭縣宜蘭市○○路○段368巷95
    號前，竊取戊○○所有之汽車保險桿一支，因認被告上開所
    為另涉犯刑法第320條第1項之竊盜罪嫌等語。
二、本件公訴意旨認被告丁○○涉犯前揭竊盜罪嫌，無非係以：
    被告於警詢時之自白及現場指認相片、被害人戊○○警詢時
    之證詞為其主要論據。然訊據被告堅決否認涉有前揭竊取汽
    車保險桿之犯行，辯稱「伊並未到宜蘭縣宜蘭市○○路○段
    368巷95號前竊取汽車保險桿一支。」等語，經查：被告於
    警詢時雖供承「伊有於96年5月3日，在宜蘭縣宜蘭市○○路
    ○段368巷95號前，竊取汽車保險桿一支」云云（見警卷第2
    頁），然其於本院審理時改稱「伊並未竊取汽車保險桿。」
    云云（見本院卷第21、134頁），是其先後之供述已明顯歧
    異。至於證人戊○○於警詢時雖附和被告警詢時之自白，證
    稱「伊曾在宜蘭縣宜蘭市○○路○段368巷95號前，失竊汽車
    保險桿一支。」云云，然其於本院審理時已明確證稱「（審
    判長問：在宜蘭縣宜蘭市○○路○段368巷95號前是否有失
    竊物品？）無。（審判長問：你於警詢稱在宜蘭縣宜蘭市○○路○段368巷95號汽車修理廠失竊一個汽車保險桿一支，
    所言是否實在？）是警察這樣跟我講，我才這樣講，我根本
    不知道我到底有無失竊汽車保險桿一支。（審判長：問警察
    找你之前，你根本不知道你有失竊汽車保險桿一支？）是。
    （審判長問：警察找你時，如何跟你說？）警察跟我講找到
    一個竊賊，竊賊說他有偷我一個汽車保險桿一支，警察問我
    那個保險桿多少錢，我就回答說我不知道我何時有丟掉保險
    桿，我也不知道保險桿樣式、價錢。（審判長問：警察跟你
    說有一個竊賊承認偷了你的汽車保險桿，你有無去確認你到
    底有無掉了一個汽車保險桿？）我根本沒有確認，我也不知
    道我有掉一個汽車保險桿。（審判長問：為何你在警詢稱你
    有掉一個汽車保險桿，當時沒有報案？）我有這樣講，那是
    因為警察跟我說小偷偷了我一個汽車保險桿，我就順著這樣
    講，但是我根本沒有去確認到底有無保險桿不見。（審判長
    問：到底你有無掉了一個汽車保險桿？）不知道。（檢察官
    問：你在警詢為何稱那失竊保險桿是長180公分，直徑10公
    分，數量多少不知道？）因為警察說小偷承認偷了我一個保
    險桿，但是我根本不知道我有保險桿掉了，只是警察問我保
    險桿之形式如何，我才這樣回答警察。（檢察官問：你說你
    會這樣回答，是依據你的修理廠內一般的保險桿長度、直徑
    回答？）是的。（檢察官問：你於警詢稱你遭失竊保險桿大
    約價值1500元？）當初警察是問新的保險桿市價多少，我才
    回答1500元。（檢察官問：你放在汽車修理廠外的保險桿有
    多少？）我不知道，我沒有清點。（檢察官問：你是否知道
    放在汽車修理場外的保險桿有無失竊？）我不知道，我都沒
    有清點。」等情（見本院卷第124至127頁），是依證人戊○○審理中之證詞，可知其於警詢時，完全是依循員警所告知
    之被告警詢自白內容而為陳述，事實上證人戊○○始終無法
    確認其是否失竊被告所稱之汽車保險桿一支。換言之，本件
    除被告前揭歧異之供述及現場指認相片外，根本沒有任何事
    證足以證明證人戊○○曾經失竊汽車保險桿一支。從而，自
    難僅憑被告警詢中之自白，即認為其有竊取汽車保險桿之犯
    行。是被告所涉之前揭竊取汽車保險桿犯行，尚屬無從證明
    。此外，復查無其他積極證據足資證明被告有何公訴意旨所
    稱之竊取汽車保險桿犯行，依照前開之說明，自應就此部分
    為被告無罪之諭知。
據上論斷，應依刑事訴訟法第284條之1、第299條第1項前段、第
301條第1項前段，刑法施行法第1條之1、第3條之1第3項，現行
刑法第2條第1項前段、第320條第1項、第47條第1項、第62條前
段、第41條第1項前段，95年7月1日修正生效前刑法第62條前段
、第41條第1項前段、第41條第2項、第51條第5款，95年7月1日
修正前罰金罰鍰提高標準條例第2條前段，中華民國九十六年罪
犯減刑條例第2條第1項第3款、第7條，判決如主文。
本案經檢察官吳廣莉到庭執行職務。
中    華    民    國    97    年    6     月    30    日
                  刑事第三庭法  官  劉家祥
以上正本證明與原本無異。
如不服本判決應於收受本判決後10日內向本院提出上訴書狀，並
應敘述具體理由。若未敘述理由者，應於上訴期間屆滿後20日內
向本院補提理由書狀(均須按他造當事人之人數附繕本)。
                            書記官  劉謹翊
中    華    民    國    97    年    6     月    30    日
附錄本案論罪科刑法條全文：
中華民國刑法第320條第1項（普通竊盜罪）
意圖為自己或第三人不法之所有，而竊取他人之動產者，為竊盜
罪，處5年以下有期徒刑、拘役或5百元以下罰金。
中華民國刑法施行法第1條之1
中華民國九十四年一月七日刑法修正施行後，刑法分則編所定罰
金之貨幣單位為新臺幣。
九十四年一月七日刑法修正時，刑法分則編未修正之條文定有罰
金者，自九十四年一月七日刑法修正施行後，就其所定數額提高
為三十倍。但七十二年六月二十六日至九十四年一月七日新增或
修正之條文，就其所定數額提高為三倍。
中華民國九十六年罪犯減刑條例第2條
犯罪在中華民國九十六年四月二十四日以前者，除本條例另有規
定外，依下列規定減刑：
一、死刑減為無期徒刑。
二、無期徒刑減為有期徒刑二十年。
三、有期徒刑、拘役或罰金，減其刑期或金額二分之一。
緩刑或假釋中之人犯，於本條例施行之日起，視為已依前項規定
減其宣告刑，毋庸聲請裁定減刑。但經撤銷緩刑之宣告或假釋者
，仍應依本條例規定聲請裁定減刑。


司法院資訊處製作；財團法人民間司法改革基金會備份。
